# Lucas Fredegoto Rinaldi

### Desenvolvedor Full Stack Senior

Email: <u>lucasreinaldi@gmail.com</u>
Portfólio: <u>rinaldilucas.com/br</u>
Linkedin: <u>linkedin.com/in/rinaldilucas/</u>
GitHub: <u>github.com/rinaldilucas</u>

#### Declaração Pessoal

Trabalhando com informática desde 2014 e com programação desde 2016, contribui com pessoas incríveis e atuei em projetos e websites que impactaram milhões de usuários, sempre preocupado com a experiência do usuário e utilizando métricas para alcançar as melhores taxas de retenção. Apaixonado pelo desenvolvimento web e principalmente pelo framework Angular, trabalho ativamente como profissional t-shaped, me capacitando, tal qual capacitando meu pares, contribuindo com excelência e experiência em diversos contextos dos quais sou responsável.

#### **Experiência Profissional**

# > Forlogic — Desenvolvedor Full Stack Senior, em Cornélio Procópio

Maio 2023 - presente

A ForLogic é uma empresa de desenvolvimento de softwares voltados para a garantia da qualidade, atendendo clientes como Unimed, BRK e Cia Iguaçu.

- Inspeção e correção da fila de melhorias e bugs do software desenvolvido pela empresa utilizando Kanban.
- Desenvolvimento e manutenção de APIs consumidas internamente para web apps e mobiles.
- Implementação de novas features utilizando Scrum.
- Autor de melhoria de 500% no tempo de build, adicionando hot reload em uma biblioteca interna da companhia utilizando npmjs.
- Responsável pela definição e implementação de regras de lint (ESlint) e formatação (prettier) utilizando como base o style quide do Airbnb e do Angular, automatizando o processo de qualidade de código.
- Code review do squad.
- Deploy em ambiente de homologação e produção.
- Migração e importação de registros dos módulos legados para os novos módulos.
- Manutenção e manufatura das ferramentas de migração e importação.
- Responsável pela coordenação e acompanhamento de colaboradores em treinamento.
- Autor de múltiplas tasks e workspaces para desenvolvimento em C# utilizando VSCode.
- Contribuição ao squad com configurações do VSCode voltadas a produtividade.

# > Slingshot Digital — Desenvolvedor Front-end Pleno, em São Paulo

Setembro 2020 - 2022

A Slingshot é uma produtora de desenvolvimento web que promove soluções em desenvolvimento de campanhas e plataformas, atendendo clientes como McDonald 's, HP, Samsung, Troller e outras marcas.

- Criação de páginas a partir de protótipos utilizando muitas vezes PHP/laravel com Blade Framework e também handlebars.js com marionette.js.
- Desenvolvimento de novos features para aplicações já existentes/para lançamento.
- Facelifts e mudanças de layout em geral.
- Estimativa e definição de prazos de entrega.
- Manutenção da fila de bugs de projetos mantidos.
- Implementação e teste de métricas (Adobe Audience Manager, Facebook Pixel, Google Tag Manager).
- Utilização do pacote Adobe para edição de imagens/vídeos.
- Responsável por deploy em homologação e produção.

## > Forlogic — Desenvolvedor Full Stack Júnior, em Cornélio Procópio

Agosto 2019 - Setembro 2020

- Migração dos produtos digitais da organização do modelo MVC para Angular, utilizando REST API (C#) e Scrum como metodologia ágil.
- Manutenção da fila de bugs dos produtos legado da companhia utilizando a metodologia Kanban.
- Desenvolvimento e manutenção de APIs consumidas internamente.
- Criação e refatoração de testes unitários utilizando xUnit.

### > Infinite Cloud — Desenvolvedor Front-end Júnior, em Londrina

Setembro 2018 - Janeiro 2019

A Infinite Cloud é uma agência de desenvolvimento com foco em Marketing, promovendo campanhas e desenvolvendo websites por demanda, atendendo clientes como Unifil e PEC.

- Desenvolvimento de projetos web como e-commerce, sites institucionais, portfólios e websites em geral.
- Consultoria e acompanhamento de publicidade no Facebook e Google AdWords.
- Produção, desenvolvimento e aplicação artística voltada à web.
- Responsável por deploy e release dos produtos desenvolvidos.
- Realização de testes e refatoração de códigos antigos.

## > **S4W** — Desenvolvedor Full Stack Trainee, em Cornélio Procópio

Setembro 2016 - Fevereiro 2017

A S4W é uma agência de Marketing com desenvolvimento web, que realiza e lança campanhas e desenvolvimento web sob demanda, atendendo clientes como Aguativa, UTFPR e Rotary Club.

- Desenvolvimento web a partir de protótipos (Photoshop).
- Manutenção dos bancos de dados (SQL server).
- Desenvolvimento e codificação lógica dos projetos (ASP.NET e C#).
- Refatoração e melhorias gráficas de projetos já existentes.
- Realização de testes e refatoração de códigos antigos.

# > Prefeitura Municipal — Estagiário em Infraestrutura, em Cornélio Procópio

Dezembro 2013 — Janeiro 2015

A prefeitura de Cornélio Procópio conta com um setor de tecnologia, que auxilia internamente e externamente as necessidades relacionadas à TI da cidade.

- Manutenção dos equipamentos de hardware e software utilizados nas dependências da prefeitura de Cornélio Procópio.
- Otimização e melhor uso de recursos computacionais físicos.
- Suporte técnico presencial e remoto.
- Auxílio na instalação da infraestrutura interna.

## > **Unimed** — Menor Aprendiz em Operações, em Cornélio Procópio

Maio 2012 — Maio 2013

A Unimed é um sistema de cooperativas médicas brasileiro que atua como operador de planos de saúde.

- Utilização de metade do período de trabalho para realização de cursos como: Administração, gestão financeira, informática, tributação, moral, dever, ética, matemática, comunicação, liderança e pensamento lógico.
- Análise e preenchimento de documentações com foco para inovação digital (migração do sistema físico para digital).
- Suporte operacional presencial e remoto.

### Formação Acadêmica

Janeiro 2014 — Junho 2017

### Graduação em Análise e Desenvolvimento de Sistemas

Universidade Tecnológica Federal do Norte do Paraná - Cornélio Procópio, Paraná

#### **Tech Stack**

- HTML5	- Git/GitHub	- Kanban/SCRUM	- Linux
- CSS3/LESS/SASS	- Protractor/Jest	- Git Kraken/Git Flow	- Windows
- JavaScript ES5+	- Domínios/Hospedagem web	- REST/RESTful	- macOS
- ESlint/Prettier	- Grunt/Gulp/Webpack 5	- Docker/AWS/GCloud	- PHP/Laravel
- Angular 2+	- NodeJS/Express.js/MongoDB	- C#	<ul> <li>XUnit/PhpUnit</li> </ul>
- Python	- JWT/Auth middlewares	- Marionette.js	- Handlebars.js
- Adobe XD	- Photoshop/Illustrator	- Figma	- SEO

### Referências Acadêmicas

## Mestra Adriane Carla Anastácio

em UTFPR, Câmpus Cornélio Procópio anastacio@utfpr.edu.br

### **Doutor Luciano Tadeu Esteves**

em UTFPR, Câmpus Cornélio Procópio luciano@utfpr.edu.br

#### **Idiomas**

- Português (nativo) - Inglês (proficiente) - Espanhol (básico)

### Certificações

## Diversos cursos de especialização voltados a Programação, Tecnologia e Liderança (ver certificações)

em Alura 2020 – presente

#### **Menor Aprendiz**

em Unimed com parceria CIEE/SENAC 2012 – 2013

### Especialização em Hardware, Web Design, Algoritmos, Design Gráfico, Administração

em CENAIC 2010 - 2012

### Inglês intermediário, 480 horas

em CCAA 2006 – 2008